【裁判字號】    90,上易,939
【裁判日期】    900314
【裁判案由】    竊盜
【裁判全文】
臺灣高等法院臺中分院刑事判決          民國九十年度上易字第九三九號
    上  訴  人  臺灣彰化地方法院檢察署檢察官
    上  訴  人
    即  被  告  丁○○
右上訴人等因被告竊盜案件，不服台灣彰化地方法院中華民國九十年三月十四日第一
審判決（民國八十九年度易字第一五四四號，起訴案號：台灣彰化地方法院檢察署民
國八十九年度偵字第六四七九號，移送併辦案號：同署八十九年度偵字第一五七四二
號、九十年度偵字第一七四六號），提起上訴，本院判決如左：
    主      文
上訴駁回。
    事實及理由
一、本案經本院審理結果，認第一審判決認事用法及量刑均無不當，應予維持，並引
    用第一審判決書記載之事實、證據及理由（如附件）。
二、上訴人即被告上訴意旨，雖指摘原審判決量刑失入。然被告係累犯，且連續竊盜
    ，足見素行不佳，且貪慾甚重，故原審予以量處有期徒刑十月，尚稱適中。至公
    訴人上訴意旨，雖云被告再於八十九年七月二十七日、九十年二月二十一日連續
    竊取楊淑雯、劉春鳳、江淑芳之財物，移請併辦。然被告於警訊中及本院審理時
    分別否認有竊取犯行，辯稱係拾獲而得，且其中尚涉有偽造有價證券之事實，故
    與本件並無連續犯之裁判上一罪關係，難予併辦，其上訴亦無理由，應予駁回。
    移送併辦部分並應檢還另行辦理。
據上論斷，應依刑事訴訟法第三百六十八條、第三百七十三條，判決如主文。
本案經檢察官甲○○到庭執行職務。
中      華      民      國     九十      年      五       月   二十九   日
                                 臺灣高等法院臺中分院刑事第七庭
                                       審判長法  官  林  榮  龍
                                             法  官  謝  說  容
                                             法  官  黃  日  隆
右正本證明與原本無異。
不得上訴。
                                             書記官  林  端  容
中      華      民      國     九十      年      六       月     一     日
                                                                        Ｆ
臺灣彰化地方法院刑事判決                        八十九年度易字第一五四四號
    公  訴  人  臺灣彰化地方法院檢察署檢察官
    被      告  丁○○  女二十九歲（民國○○年○○月○日生）業會計
                        住雲林縣水林鄉○○村○○路九二號
                        居臺灣彰化看守所
                        身分證統一編號：Ｐ0000000八號
右列被告因竊盜案件，經檢察官提起公訴 (八十九年度偵字第六四七九號)及併案審
理（八十九年度偵字第一五七四二號），本院判決如左：
    主  文
丁○○連續竊盜，累犯，處有期徒刑拾月。
扣案之鑰匙壹把沒收。
    事  實
一、丁○○前於民國八十九年間，因違反動產擔保交易法案件，經臺灣臺中地方法院
    以八十八年自字第六六三號判處有期徒刑四月確定，甫於同年五月十一日易科罰
    金執行完畢。詎其仍不知悔改，因缺乏代步工具，竟基於意圖為自己不法所有之
    概括犯意，先於八十九年八月二十六日二十三時許，在彰化縣彰化市○○路○段
    勝景加油站旁，持自備之鑰匙一把，開啟乙○○所有之車牌號碼為ＪＣＸ─四二
    八號重機車乙部得逞，而於翌日二十一時四十五分許，在彰化縣彰化市○○路與
    三民路口為警當場查獲，並扣得鑰匙一把及上開機車乙部；後其經檢察官交保後
    ，復承前之不法意圖，於同年九月六日十八時許，在台中市○○路，見丙○○所
    有之ＪＲＶ─四四一號機車停放在路旁（該機車已於同年八月三十日失竊），機
    車鑰匙未取下有機可乘，即自行將該車發動騎走，竊取得逞，嗣於同日二十一時
    許，在台中縣大肚鄉○○路○段九三五號前，為警查獲，始知上情。
二、案經彰化縣警察局彰化分局移送臺灣彰化地方法院檢察署檢察官偵查起訴及併案
    審理。
    理  由
一、右開犯罪事實，業據被告丁○○供承不諱，復有贓物認領保管單、機車失竊報案
    資料各二紙及照片二幀附卷及鑰匙乙支扣案可相佐證，被告犯已堪認定，應依法
    予以論科。
二、核被告丁○○所為，係犯刑法第三百二十條第一項之竊盜罪。其先後二次竊盜犯
    行，時間緊接、所犯構成要件相同，顯係基於概括犯意為之，應依連續犯之規定
    論以一罪，並加重其刑。又被告前因違反動產擔保交易法案件，經法院判處有期
    徒刑四月確定，甫於八十九年五月十一日執行完畢，有臺灣彰化地方法院檢察署
    刑案資料查註紀錄表附卷可稽，其於五年以內再犯本件有期徒刑以上之罪，為累
    犯，應依法遞加其刑。爰審酌被告犯罪之動機、目的、方法、手段、所得利益，
    其前有多項犯罪記錄，品行不佳，復一再竊取他人機車，其不知尊重他人財產權
    之心態及做法均值非議，又其犯行除致被害人蒙受財產上之損害外，更干擾被害
    人之生活作息，所生危害難謂輕微，及其犯後已坦認犯行等一切情狀，量處如主
    文所示之刑，以示懲儆。扣案之鑰匙乙支，為被告所有、供其犯本罪所用之物，
    業經其自承在卷，應依法併予宣告沒收。
據上論斷，應依刑事訴訟法第二百九十九條第一項前段、刑法第五十六條、第三百二
十條第一項、第四十七條、第三十八條第一項第二款、罰金罰鍰提高標準條例第一條
前段，判決如主文。
本案經檢察官簡燕子到庭執行職務。
中      華      民      國      九十      年      三      月    十四    日
                                臺灣彰化地方法院刑事第一庭
                                    法      官  葛永輝
右正本證明與原本無異。
如不服本判決，應於送達後十日內向本院提出上訴狀( 須附繕本 )。
告訴人或被害人對於判決如有不服具備理由請求檢察官上訴者，其上訴期間之計算係
以檢察官收受判決正本之日期為準。
                                    法院書記官  謝惠雯
中      華    民      國      九十      年      三      月    十五    日
刑法第三百二十條
意圖為自己或第三人不法之所有，而竊取他人之動產者，為竊盜罪，處五年以下有期
徒刑、拘役或五百元以下罰金。意圖為自己或第三人不法利益，而竊佔他人之不動產
者，依前項之規定處斷。
前二項之未遂犯罰之。


司法院資訊處製作；財團法人民間司法改革基金會備份。
